臺灣高雄地方法院刑事判決　　　　　　　96年度易字第2241號
公　訴　人　臺灣高雄地方法院檢察署檢察官
被　　　告　甲○○
　　　　　　　　　　　號
　　　　　　　　　　（現另案於臺灣高雄第二監獄執行中）
上列被告因竊盜案件，經檢察官提起公訴（96年度偵字第12237
號），嗣被告於本院準備程序進行中，就被訴事實為有罪之陳述
，經裁定適用簡式審判程序審理，本院判決如下：
    主  文
甲○○共同攜帶兇器毀越安全設備竊盜，累犯，處有期徒刑壹年
肆月，減為有期徒刑捌月。扣案之咖啡色袋子壹個、白手套壹雙
、螺絲起子貳支，均沒收。
    事  實
一、甲○○前因犯公共危險等案件，經本院以94年度交簡字第30
    57號判處應執行有期徒刑5 月確定，於民國95年10月25日執
    行完畢出監。嗣又於95年12月21日及23日犯攜帶兇器竊盜罪
    ，經本院於96年5 月23日以96年度易字第1108號分別判處有
    期徒刑9 月、9 月，定其應執行之刑為有期徒刑1 年4 月確
    定。詎其仍不知悔改，竟與丙○○（另行審結）共同意圖為
    自己不法之所有，並基於竊盜他人財物之犯意聯絡，於96年
    4 月23日9 時55分許，推由甲○○負責在高雄縣彌陀鄉○○
    路83號乙○○及其子宋勇諒住處屋外把風，丙○○則持客觀
    上足供兇器使用之螺絲起子2 支，於破壞該住處車庫之窗戶
    後，翻越該窗戶進入上開住處，徒手竊取乙○○所有置放在
    住處房間內之金戒子1 只、項鍊1 條得逞。嗣因甲○○繼續
    在該址內搜尋其他財物時，適為乙○○之子宋勇諒發覺而自
    後追呼，經其與村民、員警合力以現行犯逮捕甲○○、丙○○後，扣得其2 人所有之作案工具咖啡色袋子1 個、白手套
    1 雙、螺絲起子2 支，及上開金戒子1 只、項鍊1 條等物，
    始查知上情。
二、案經高雄縣政府警察局岡山分局報請臺灣高雄地方法院檢察
    署檢察官偵查起訴。
    理  由
壹、程序部分：
    本件被告甲○○所犯為死刑、無期徒刑或最輕本刑為3 年以
    上有期徒刑以外之罪，其於準備程序中就被訴事實為有罪之
    陳述，經法官告知簡式審判程序之旨，並聽取公訴人及被告
    之意見後，依刑事訴訟法第273 條之1 第1 項規定，裁定進
    行簡式審判程序，合先敘明。
貳、實體部分：
一、認定犯罪事實所憑之證據：
    上揭犯罪事實，業據被告甲○○於警詢、偵查及本院審理中
    坦承不諱（見高縣岡警偵移字第0960031758號卷第8 頁、偵
    卷第9-10頁、本院卷第41頁），核與證人即被害人乙○○、
    證人宋勇諒於警詢時指述之情節大致相符，復有扣案之咖啡
    色袋子1 個、白手套1 雙、螺絲起子2 支在案可佐，並有查
    獲照片4 張、贓物認領保管單足憑（見上開警卷第28-30 頁
    、第26頁）。是被告之自白核與事實相符，本件事證明確，
    被告上開犯行，均堪認定。
二、論罪科刑之理由：
(一)按刑法第321 條第1 項第3 款之攜帶兇器竊盜罪，係以行為
    人攜帶兇器竊盜為其加重條件，此所謂兇器，其種類並無限
    制，凡客觀上足對人之生命、身體、安全構成威脅，具有危
    險性之兇器均屬之（最高法院79年臺上字第5253號判例參照
    ）。是被告甲○○及丙○○攜帶之螺絲起子2 支，既得以破
    壞窗戶，足見其質地堅硬，依社會一般觀念均足以對人之生
    命、身體安全構成威脅，在客觀上顯然具有危險性，應屬兇
    器。次按刑法第321 條第1 項第2 款所指「其他安全設備」
    ，係指門扇、牆垣以外，依社會通常觀念足認為防盜之一切
    設備者而言。本件前開被害人乙○○住處車庫之窗戶，依社
    會通常之觀念，應具有防閑之效用，自係維護安全之防盜設
    備，故屬上開條文規定之安全設備。是本件被告甲○○及丙○○，推由丙○○以扣案之螺絲起子破壞窗戶後，復又翻越
    窗戶進入住宅竊盜，核其所為係犯刑法第321 條第1 項第3
    款、第2 款之屬攜帶兇器毀越安全設備竊盜罪。
(二)被告甲○○與丙○○就前開犯行有犯意聯絡及行為分擔，應
    依刑法第28條規定，論以共同正犯。
(三)被告甲○○犯有如事實欄一所示之前科，而於95年10月25
    日執行完畢出監之事實，有臺灣高等法院被告前案紀錄表1
    份在卷可稽，被告於前開有期徒刑執行完畢後5 年內，復故
    意犯本件有期徒刑以上之罪，應依刑法第47第1 項之規定，
    論以累犯，並加重其刑。
(四)爰審酌被告甲○○正值青壯，竟與丙○○共同持兇器毀壞他
    人住處窗戶後侵入他人住宅行竊，非但損及被害人之財產安
    全，亦嚴重侵害被害人居住之安寧，所為實有不該，且其前
    甫於95年12月21日及23日因攜帶兇器竊盜罪，經本院於96年
    5 月23日以96年度易字第1108號分別判處有期徒刑9 月、9
    月，定其應執行之刑為有期徒刑1 年4 月，亦有前開紀錄表
    足證，竟不知記取教訓，再為本件犯行，量刑自應從重，惟
    其考量犯後坦承犯行，態度尚可，及其犯罪之手段、動機、
    目的、所受教育程度、從事之職業，家庭經濟狀況等其他一
    切情狀，量處如主文所示之刑。又被告犯罪後，中華民國九
    十六年罪犯減刑條例業於96年6 月15日修正公布，並自同年
    7 月16日起施行，本件被告最後之犯罪時點為96年4 月23日
    ，係在96年4 月24日減刑基準日之前，且所犯之罪核與該條
    例第2 條第1 項之規定相符，復無同條例第3 條限制減刑之
    除外情形，爰依該條例第2 條第1 項第3 款規定，減其上開
    宣告刑期二分之一。
三、沒收部分：
    扣案之咖啡色袋子1 個、白手套1 雙、螺絲起子2 支，均屬
    被告甲○○、丙○○2 人所有，且係供其2 人犯本件竊盜罪
    所用之物，業據其2 人分別於警詢供承在卷（見上開警卷第
    5 頁、第8-9 頁），爰均依刑法第38條第1 項第2 款之規定
    ，宣告沒收。
據上論斷，應依刑事訴訟法第273 條之1 第1 項、第284 條之1
、第299 條第1 項前段，刑法第28條、第321 條第1 項第2 款、
第3 款、第47條第1 項、第38條第1 項第2 款，中華民國九十六
年罪犯減刑條例第2 條第1 項第3 款、第7 條，判決如主文。
本案經檢察官丁○○到庭執行職務。
中　　華　　民　　國　　96　　年　　8 　　月　　15　　日
                  刑事第八庭    法　官  李育信
以上正本證明與原本無異。
如不服本判決應於收受本判決後10日內向本院提出上訴書狀，並
應敘述具體理由，如未敘述上訴理由者，應於上訴期間屆滿後20
日內補提理由書狀於本院（均須按他造當事人之人數附繕本）「
切勿逕送上級法院」。
中　　華　　民　　國　　96　　年　　8 　　月　　15　　日
 　　　　　　　　　　　　　　　 書記官  廖佳玲
附錄本案論罪科刑法條：
中華民國刑法第321條
（加重竊盜罪）犯竊盜罪而有左列情形之一者，處6 月以上、5
年以下有期徒刑：
一  於夜間侵入住宅或有人居住之建築物、船艦或隱匿其內而犯
    之者。
二  毀越門扇、牆垣或其他安全設備而犯之者。
三  攜帶兇器而犯之者。
四  結夥三人以上而犯之者。
五  乘火災、水災或其他災害之際而犯之者。
六  在車站或埠頭而犯之者。
前項之未遂犯罰之。
